# 怎么理解》

提问人：q0409 时间：2010-01-23 09:32:10
（二）企业(债务人)与债权人之间签订协议(不涉及本书第十三章“债务重组”所指情形)，以承担新金融负债方式替换现存金融负债，且新金融负债与现存金融负债的合同条款实质上不同的，应当终止确认现存金融负债，并同时确认新金融负债。其中，“实质上不同”是指按照新的合同条款，金融负债未来现金流量现值与原金融负债的剩余期间现金流量现值之间的差异至少相差 10 ％。有关现值的计算均采用原金融负债的实际利率。

回答人：chenyiwei
回复 楼主 q0409 的帖子请问有什么方面的问题不能理解？ 这一段实际上是解释：满足什么条件的债务条件修改，可以视同终止确认原债务并按修改后的债务条件确认一项新债务（相当于先偿还原债务在借入一笔新债务，此时新旧债务互相独立，与旧债务终止确认相关的损益可以确认），还是将新债务实质上视同为原债务的延续，因而不能作为终止确认处理。